臺灣臺中地方法院刑事判決　　　　　　　　　　　　　九十三年度易字第四一七號
　　公　訴　人　臺灣臺中地方法院檢察署檢察官
　　被　　　告　甲○○
右列被告因違反毒品危害防制條例案件，經檢察官提起公訴（九十二年度偵字第二三
一六０、第二三一六一號），嗣經本院合議庭裁定由受命法官獨任行簡式審判程序，
本院判決如左：
    主  文
甲○○連續持有第二級毒品，累犯，處有期徒刑肆月，如易科罰金，以佰元折算壹
日。扣案之第二級毒品ＭＤＭＡ貳拾玖顆（合計淨重捌點玖壹公克）、第二級毒品大
麻（合計淨重捌點柒肆公克）、ＭＤＭＡ藥丸壹包（合計淨重陸點壹陸公克），均沒
收銷燬之。
    事  實
一、甲○○曾犯恐嚇取財罪，經台灣高等法院台中分院於民國九十年十一月一日判處
    有期徒刑八月確定，九十一年四月二十三日入監執行，九十一年十二月十九日縮
    短刑期執行完畢。其明知ＭＤＭＡ（俗稱搖頭丸）、大麻係毒品危害防制條例所
    定之第二級毒品，非經許可，不得持有，竟基於持有第二級毒品之概括犯意，先
    於九十二年十月一日下午六時許，在台中市金沙百貨一樓前，向不知姓名之成年
    男子購得第二級毒品ＭＤＭＡ二十九顆（合計淨重八．九一公克），而非法持有
    前開第二級毒品，惟尚未及施用，即於同日晚上八時五十分許，為台中憲兵隊在
    台中市○○路○段二十七號處查獲，並扣得前開ＭＤＭＡ二十九顆。復於九十二
    年十一月三十日零時許，在台中市○○路一０五號「滾石ＰＵＢ」廁所內，向不
    知真實姓名綽號「阿水」之成年男子購得第二級毒品大麻（合計淨重八．七四公
    克）、ＭＤＭＡ藥丸一包（合計淨重六．一六公克），而非法持有前開第二級毒
    品，惟仍尚未及施用，旋於同日凌晨一時許，為警在上開滾石ＰＵＢ停車場內查
    獲，並扣得前開大麻煙、ＭＤＭＡ藥丸一包。
二、案經台中憲兵隊、台中市警察局第一分局報請臺灣臺中地方法院檢察署檢察官偵
    查暨該署檢察官自動檢舉偵查起訴。
    理  由
一、訊據被告甲○○對於右揭事實坦承不諱，復有扣案之ＭＤＭＡ、大麻足資佐證，
    而檢察官將前開扣得之ＭＤＭＡ、大麻送法務部調查局鑑驗結果，分別含有第二
    級毒品ＭＤＭＡ、大麻成分，復有該局九十三年一月二十七日調科壹字第０九三
    六二三八００九０、000000000號檢驗通知書一份附於偵查卷可稽（見
    九十二年度偵字第二三一六一號卷第十四、十五頁）。其次，被告於警詢時及偵
    查中均供稱：伊為施用前開第二級毒品而購買之，但尚未施用即被查獲等語。且
    其前後二次經查獲時所採得之尿液，分別送國防部憲兵司令部刑事鑑識中心及中
    山醫學大學附設醫院藥物濫用檢測中心檢驗結果，均無ＭＤＭＡ或大麻代謝物之
    反應，有上開中心之檢驗報告在卷可憑（見九十二年度毒偵字第二九三七號卷第
    三四頁、九十二年度毒偵字第三二０六號卷第二九、三０頁），足見被告之自白
    與事實相符，本件事證明確，被告犯行堪以認定。
二、被告行為後，毒品危害防制條例業於九十二年七月九日修正公布，依該條例第三
    十六條之規定，自公布後六個月即九十三年一月九日開始施行。經比較修正前、
    後毒品危害防制條例之規定：修正前、後毒品危害防制條例第十一條第二項之規
    定均為「持有第二級毒品者，處二年以下有期徒刑、拘役或新臺幣三萬元以下罰
    金。」，惟修正後該條增列第四項規定：「持有毒品達一定數量者，加重其刑至
    二分之一，其標準由行政院定之。」，行政院依該條項之授權，於九十三年一月
    七日以院臺法字第０九三００八０五五一號令訂定「轉讓持有毒品加重其刑之數
    量標準」，其中第二條第一項第二款規定：持有第二級毒品淨重十公克以上者，
    加重其刑至二分之一。該條第二項復規定：前項所謂淨重，指除去包裝後之毒品
    重量。本件被告持第二級毒品達二三．八一公克，若依修正後之毒品危害條第十
    一條第四項之規定，加重其刑至二分之一，對被告而言，修正後之規定對被告較
    為不利，依刑法第二條第一項但書之規定，應適用修正前毒品危害防制條例第十
    一條第二項之規定。按ＭＤＭＡ、大麻均係毒品危害防制條例第二條第二項第二
    款所列之第二級毒品，不得非法持有。被告先後二次非法持有ＭＤＭＡ、ＭＤＭ
    Ａ及大麻，核其所為，均係犯修正前毒品危害防制條例第十一條第二項之持有第
    二級毒品罪。其先後一次持有第二級毒品ＭＤＭＡ，一次持有第二級毒品ＭＤＭ
    Ａ、大麻犯行，時間緊接，犯罪構成要件相同，顯係基於概括之犯意反覆為之，
    為連續犯，應依刑法第五十六條之規定以一罪論，並加重其刑。查被告曾犯恐嚇
    取財罪，經台灣高等法院台中分院於九十年十一月一日判處有期徒刑八月確定，
    九十一年四月二十三日入監執行，九十一年十二月十九日縮短刑期執行完畢，業
    據被告於本院審理時供承在卷，並有臺灣高等法院被告全國前案紀錄表、臺灣臺
    中地方法院檢察署刑案資料查註紀錄表分別附於本院卷及偵查卷可憑，其於有期
    徒刑執行完畢後，五年以內再犯本件有期徒刑以上之罪，為累犯，應依刑法第四
    十七條之規定遞加重其刑。爰審酌被告係因壓力大，始起意欲施用毒品，僅單純
    持有，尚未施用，並未因此造成自己或他人之危害，犯罪手段尚屬平和，且被告
    於本院審理時坦承犯行，態度良好等一切情狀，量處如主文所示之刑，並諭知易
    科罰金之折算標準。扣案之第二級毒品ＭＤＭＡ二十九顆（合計淨重八．九一公
    克）、第二級毒品大麻（合計淨重八．七四公克）及ＭＤＭＡ藥丸一包（合計淨
    重六．一六公克），係毒品危害防制條例第二條第二項第二款所定之第二級毒品
    ，為違禁物，應依同條例第十八條第一項前段之規定，沒收銷燬之。
據上論斷，應依刑事訴訟法第二百七十三條之一第一項、第二百九十九條第一項前段
，修正前毒品危害防制條例第十一條第二項、第十八條第一項前段，刑法第十一條前
段、第二條第一項但書、第五十六條、第四十七條、第四十一條第一項前段，罰金罰
鍰提高標準條例第二條，判決如主文。
本案經檢察官乙○○到庭執行職務。
中      華      民      國    九十三    年      三      月     十五     日
                              臺灣臺中地方法院刑事第十一庭
                                  法  官  黃  渙  文
右正本證明與原本無異。
如不服本判決，應於送達後十日內向本院提出上訴狀（須附繕本），上訴於臺灣高等
法院臺中分院。
                                  書記官
中      華      民      國    九十三    年      三      月     十五     日
附錄論罪科刑法條
毒品危害防制條例第十一條第二項
持有第二級毒品者，處二年以下有期徒刑、拘役或新臺幣三萬元以下罰金。
